臺灣花蓮地方法院民事裁定
111年度花簡字第71號
原      告  台北富邦商業銀行股份有限公司

法定代理人  程耀輝  



被      告  羅俊幃  

上列當事人間請求清償借款事件，本院裁定如下：
    主      文
本件移送臺灣臺北地方法院。
    理      由
一、按當事人得以合意定第一審管轄法院。但以關於由一定法律
    關係而生之訴訟為限。前項合意，應以文書證之。定法院之
    管轄，以起訴時為準。訴訟之全部或一部，法院認為無管轄
    權者，依原告聲請或依職權以裁定移送於其管轄法院。對於
    同一被告之數宗訴訟，除定有專屬管轄者外，得向就其中一
    訴訟有管轄權之法院合併提起之。但不得行同種訴訟程序者
　　，不在此限。民事訴訟法第24條、第27條、第28條第1項、
    第248條分別定有明文。
二、原告以其對被告有下列金錢債權，而聲請本院核發支付命令
    ，經本院以110年度司促字第6527號裁定准許後，被告依法
    聲明異議，原聲請視為起訴。據其主張略以：被告曾向原告
    申請信用貸款新臺幣（下同）14萬元，嗣未清償，迄今尚積
    欠133,010元及利息、違約金等。另被告亦曾向原告申請信
    用卡使用，迄今尚積欠消費帳款49,221元及利息等未清償。
    爰依信用貸款契約及信用卡契約約定請求被告給付上開款項
    等語，並提出信用貸款契約書、客戶放款交易明細表、台幣
    放款利率查詢資料、信用卡申請書及約定條款、信用卡客戶
    滯納消費款明細資料等為證。經查，就原告上開信用貸款款
    項請求之訴部分，依原告提出之上開信用貸款契約書第15條
    記載，兩造就此所生之訴訟合意由臺灣臺北地方法院（下稱
    臺北地院）為第一審管轄法院。故原告依該約定所為請求之
    訴（即上述133,010元及利息、違約金等）自應由臺北地院
    管轄。又就原告上開信用卡消費款請求部分，查被告之戶籍
    地址固設於花蓮縣，有其戶役政資料在卷可參，然被告已於
    民國110年12月20日以民事異議狀陳報其住所為苗栗縣○○市○
    ○路000巷00弄0號5樓，故就此部分請求依民事訴訟法第1條
    第1項前段規定自應由臺灣苗栗地方法院管轄，然因上開信
    用貸款款項請求之訴部分依法既由臺北地院管轄，則參酌民
    事訴訟法第248條「對於同一被告之數宗訴訟，得向就其中
    一訴訟有管轄權之法院合併提起之」之規範意旨，倘就上開
    信用卡消費款請求之訴部分亦一併由臺北地院管轄審理，得
    讓訴訟當事人毋庸就本件在不同法院奔波開庭，有利訴訟經
    濟，且經本院電詢兩造亦均稱同意移轉至臺北地院審理，此
    有公務電話紀錄1份在卷可參，是原告上開信用卡消費款請
    求之訴部分（即上開消費帳款49,221元及利息）亦應一併由
    臺北地院管轄審理。從而，依上開規定，本件訴訟全部應由
    臺北地院管轄，原告向無管轄權之本院起訴，顯係違誤，爰
    依職權將本件移送該管轄法院審理。
三、依民事訴訟法第28條第1項，裁定如主文。
中    華    民    國   111    年    2     月    15    日
                  花蓮簡易庭    法  官  鍾志雄
以上正本係照原本作成。
如不服本裁定，應於正本送達後10日內向本院提出抗告狀。（須
按他造當事人之人數附繕本），並繳納抗告費新臺幣1,000元。
中　　華　　民　　國　　111 　年　　2 　　月　　15　　日
                                書記官  胡釋云